臺灣高雄地方法院民事裁定
111年度鳳全字第24號
聲  請  人  蔡政龍  
相  對  人  蘇有記  
上列當事人間聲請假處分事件，本院裁定如下：
    主  文
聲請駁回。
聲請程序費用新臺幣壹仟元由聲請人負擔。
    理  由
一、聲請意旨略以：聲請人與相對人間本院110年度鳳簡字第727
    號請求拆屋還地等事件（下稱本案訴訟），經本院受理在案
    。惟依民法第72條、第92條第1項但書規定，相對人積極虛
    構事實、隱匿、違反揭露義務，並製作不實契約文書、誘人
    簽約、謀取個人不法利益。復依民法第148條、第179條、第
    184條規定，反訴請求相對人損害賠償及返還不當得利租金
    ，而門牌號碼高雄市○○區○○街000號建物(下稱系爭建物)為
    相對人所有，為免聲請人債權受損，聲請人願提供現金為相
    對人供擔保後，於本案訴訟確定前，禁止相對人就系爭建物
    為讓與、設定抵押權及其他一切處分之行為等語。
二、按債權人就金錢請求以外之請求，因請求標的之現狀變更，
    有日後不能強制執行，或甚難強制執行之虞，欲保全強制執
    行者，得聲請假處分，為民事訴訟法第532條第1項、第2項
    所明定。債權人聲請假處分應就其請求及假處分之原因釋明
    之；前項釋明如有不足，債權人陳明願供擔保或法院認為適
    當者，法院始得定相當之擔保，命供擔保後為假處分，同法
    第533條準用第526條第1項、第2項亦定有明文。又按假處分
    係保全強制執行方法之一種，原為在本案請求尚未經判決確
    定以前，預防將來債權人勝訴後因請求標的之現狀變更，有
    日後不能強制執行或甚難執行之虞者而設，則債權人聲請假
    處分，必以自己對於債務人，現在或將來有訴訟繫屬之本案
    請求為前提要件，且依民事訴訟法第533條準用第525條第1
    項第2款、第526條第1項規定，自應表明請求及其原因事實
    ，就此並有釋明之責任(最高法院111年度台抗字第125號裁
    定意旨參照)。準此，若債權人就其請求及假處分之原因未
    予釋明，僅陳明願供擔保請求為假處分，法院自不得為命供
    擔保後假處分之裁定。
三、經查，聲請人主張兩造有本案訴訟並繫屬於本院，而聲請人
    、相對人分別為本案訴訟之被告、原告，相對人在本案訴訟
    請求聲請人拆屋還地、給付違約金及相當於租金之不當得利
    ，聲請人在本案訴訟主張對相對人有新臺幣1,005,000元之
    債權為抵銷抗辯，業經本院調閱本案訴訟卷宗核閱無誤，是
    聲請人在本案訴訟主張之抵銷抗辯，其請求之性質為金錢之
    給付，依前開規定，非屬假處分程序所得保全之請求標的，
    足認聲請人就假處分之請求未有釋明。又聲請人就相對人對
    系爭建物有何變更請求標的之現狀，致日後不能強制執行或
    甚難執行之假處分原因，並未提出任何事證以為釋明系爭建
    物之現狀已有或將有變更之情事。從而，揆諸上開說明，聲
    請人既未釋明假處分之請求及原因，自不得以願供擔保而代
    釋明，是本件假處分之聲請，即屬無據，應予駁回。
四、依民事訴訟法第95條、第78條，裁定如主文。
中　　華　　民　　國　　111 　年　　7 　　月　　25　　日
          　　　　鳳山簡易庭  法　官    藍雅筠
以上正本係照原本作成。　　　　　　　　　
如對本裁定抗告須於裁定送達後10日內向本院提出抗告狀，並繳
納裁判費新台幣1,000元。
中　　華　　民　　國　　111 　年　　7 　　月　　25　　日
                              書記官    蔡毓琦